# 无偿划转资产的会计处理

提问人：cherry0910 时间：2021-05-21 12:27:00
请教陈版，拟上市主体A将其全资子公司B的部分非主业资产剥离出拟上市主体，即无偿划转给同一控制下的其他非上市主体C，且A、B、C均属于全资持股的国有企业，无偿划转协议由B公司与C公司直接签订，请问，在B公司剥离资产冲减资本公积的同时，其股东A公司是否也需要进行会计处理，即冲减对B公司的长期股权投资及资本公积-资本溢价？还是A公司无需进行会计处理？谢谢！

回答人：chenyiwei
A公司也应当进行会计处理，即冲减对B公司的长期股权投资及资本公积-资本溢价。

提问人：cherry0910 时间：2021-05-31 11:15:14
再请教一下，如果B公司剥离资产时，根据决议，B公司分别冲减实收资本 2000 万、资本公积 1000 万和未分配利润 3000 万。而不是全部冲减资本公积 6000 万。那剥离资产时，A公司冲减对B公司的长期股权投资，是否要视同B公司冲减未分配利润 3000 万的部分，是对A公司的实物资产分红，A公司是否需要确认分红投资收益？还是A公司仍然全部冲减资本公积 6000 万？谢谢

回答人：chenyiwei
A公司仍然全部冲减资本公积 6000 万。